KORCHI SOUFIANE

DEVELOPPEUR FULLSTACK

+212-602-880383

Kenitra, Maroc

Mon email

in Mon LinkedIn

Mon Portfolio

PROFILE

Développeur web full-stack freelance avec 2 ans d'expérience. Compétences en développement, collaboration et responsabilité. Dynamique, fiable et rigoureux, enthousiaste et curieux, leader avec esprit d'équipe et bonne capacité d'écoute. À la recherche d'un poste de chef de projet ou manager en entreprise multinationale.

COMPÉTENCES

LANGUES

Français ← Bon

Anglais .--- Intermédiaire

PROGRAMMATION

C, Php(Laravel), Java,
NodeJs(ExpressJs).
Html, CSS (Tailwind, Bootstrap,
Sass), Javascript (VueJs, ReactJs).
MYSQL, MongoDB(Mongoose).

Design

Figma, Adobe Illusrtaror, Photoshop

Management Qualité

Outils qualité (AMDEC, 5M...), ISO (9001, 17020 (certifier),...);

Autre

Pack Office Google Workspace

INTÉRÊT

Sport (Natation) - Jardinage - Jeux stratégique/ société (Échecs, Dame...)

- Bénévolat (Association Road Najah);

FORMATION

Licence en Développement Web 2021 - 2022

Université Ibn Tofail

Master en Management Qualité et 2016 - 2018

Valorisation des Ressources Naturelles

Université Ibn Tofail

Licence en Microbiologie 2014 - 2015

Université Ibn Tofail

PROJETS

E-Commerce des joaillerie (PRESTASHOP)

E-Commerce des canapé (JAVASCRIPT)

Les évènements associatif (WORDPRESS)

Application web

visualisation des livres (LARAVEL)
Gestion d'entreprise (LARAVEL-REACTJS)

EXPERIENCE

Développeur Fullstack

06/2022 - ...

Freelance

Création de sites web (PrestaShop, WordPress, ...)

Responsable Qualité Kwk Laboratory

12/2019 - 01/2021

- Superviser et piloter la mise en place de la norme ISO 17020:
- Assurer une veille normative et réglementaire;

Teleconseiller

05/2019 - 12/2019

Formacamu

Prise de rendez-vous (Projet isolation à 1 euro);

CERTIFICATIONS

JavaScript FullStack, Laravel - **ORANGE DIGITAL CENTER**Design UX/UI, Photoshop - **ORANGE DIGITAL CENTER**Softskills & Salesforce - **EFE-MAROC**NM ISO/CEI 17020 version 2012 - **AKIID CONSULTING**